臺灣高雄地方法院刑事判決　　　　　　 100年度訴字第1017號
公　訴　人　臺灣高雄地方法院檢察署檢察官
被　　　告　戴利昌
上列被告因毒品危害防制條例案件，經檢察官提起公訴（100 年
度毒偵字第3560、3778號），被告就被訴事實為有罪之陳述，經
本院告知簡式審判程序之旨，並聽取被告與公訴人之意見後，本
院合議庭裁定由受命法官獨任進行簡式審判程序，判決如下：
    主  文
戴利昌犯施用第一級毒品罪，累犯，處有期徒刑拾壹月；又犯施
用第二級毒品罪，累犯，處有期徒刑肆月；又犯施用第一級毒品
罪，累犯，處有期徒刑拾壹月。應執行有期徒刑貳年。
    事實及理由
一、犯罪事實：
    戴利昌前因毒品危害防制條例之施用毒品案件，經本院以88
    年度毒聲字第8143號裁定觀察、勒戒，因有繼續施用毒品傾
    向，又經本院以88年度毒聲字第8795號裁定強制戒治，嗣經
    本院以89年度毒聲字第3508號裁定停止強制戒治付保護管束
    ，民國89年12月30日交付保護管束期滿，而由臺灣高雄地方
    法院檢察署檢察官以89年度戒毒偵字第1358號為不起訴處分
    確定。又於受強制戒治執行完畢5 年內，復於92年間施用毒
    品，經本院以92年度訴字第962 號判處有期徒刑8 月確定。
    復因犯毒品危害防制條例之施用毒品罪，經本院以97年度訴
    字第685 號判處有期徒刑1 年2 月，上訴後由臺灣高等法院
    高雄分院以97年度上訴字第876 號駁回上訴確定，於98年11
    月17日執行完畢。詎其不知悔改，分別為下列犯行：
 (一) 99年11月23日上午6 時許，在高雄市○○區○○路高雄城遊
    藝場內，分別基於施用第一級毒品海洛因及施用第二級毒品
    甲基安非他命之犯意，先以注射方式施用第一級毒品海洛因
    1 次，再以注射方式施用第二級毒品甲基安非他命1 次。嗣
    為警99年11月23日晚間6 時50分許，在高雄市○○區○○街
    23號9 樓查緝人犯時，因戴利昌在場而接受警方盤查，經對
    戴利昌採尿送驗，結果呈可待因、嗎啡、甲基安非他命、安
    非他命陽性反應。
 (二) 100 年3 月27日中午某時，在高雄市中央公園之公共廁所內
    ，基於施用第一級毒品海洛因之犯意，以注射方式施用第一
    級毒品海洛因1 次。嗣為警於100 年3 月30日中午12時許，
    在高雄市前金區○○○路272 號附近盤查，並對戴利昌採尿
    送驗，結果呈可待因、嗎啡陽性反應，而查悉上情。
二、證據名稱：
 (一) 犯罪事實(一)部分：
  1.高雄市立凱旋醫院濫用藥物尿液檢驗報告（偵一卷第6 頁）
    、高雄市政府警察局刑警大隊偵二隊四分隊99年度偵辦毒品
    案尿液採證代碼對照表（偵一卷第5 頁）。
  2.被告戴利昌之自白（院二卷第59頁、第62頁、第66頁）。
 (二) 犯罪事實(二)部分：
  1.台灣檢驗科技股份有限公司濫用藥物實驗室- 高雄濫用藥物
    檢驗報告（警卷第13頁）、高雄市政府警察局鹽埕分局毒品
    犯罪嫌疑人尿液採驗作業管制紀錄（警卷第14頁）、毒品尿
    液編號姓名對照表（警卷第9頁）。
  2.被告戴利昌之自白（院二卷第59頁、第62頁、第66頁）。
三、論罪：
 (一) 被告前因毒品危害防制條例之施用毒品案件，經本院以88年
    度毒聲字第8143號裁定送觀察、勒戒，及以88年度毒聲字第
    8795號裁定令入戒治處所強制戒治，執行完畢後經臺灣高雄
    地方法院檢察署檢察官以89年度戒毒偵字第1358號為不起訴
    處分確定，後又因施用毒品，經本院以92年度訴字第962 號
    判刑確定，是被告於「初犯」經觀察、勒戒及強制戒治後，
    曾於5 年內再犯，經依法追訴處罰，本案已屬3 犯以上，與
    毒品危害防制條例第20條第3 項「五年後再犯」之情形有別
    ，且因已於「五年內再犯」，顯見其再犯率甚高，原實施觀
    察、勒戒或強制戒治，已無法收其實效，而無五年戒斷期之
    存在，自無再經觀察、勒戒及強制戒治之必要，檢察官逕行
    起訴，即無不合，合先敘明。
 (二) 海洛因為毒品危害防制條例第2 條第2 項第1 款規定之第一
    級毒品，甲基安非他命為同項第2 款所規定之第二級毒品，
    是核被告如犯罪事實(一)所為，係犯毒品危害防制條例第10條
    第1 項施用第一級毒品罪、第10條第2 項施用第二級毒品罪
    ；犯罪事實(二)所為，係犯毒品危害防制條例第10條第1 項施
    用第一級毒品罪。被告持有毒品後，進而施用，其持有毒品
    之低度行為應為施用毒品之高度行為所吸收，不另論其持有
    第一級或第二級毒品罪。被告所犯上開3 罪，犯意各別，行
    為互殊，應予分論併罰。起訴書雖記載被告於99年11月23日
    係同時施用第一級毒品海洛因及第二級毒品甲基安非他命，
    而認此部分應論以想像競合，惟此部分業據公訴檢察官當庭
    更正（院一卷第42頁），並經被告坦承在卷（院二卷第59頁
    ），此部分即應以數罪論，附此敘明。被告有如犯罪事實欄
    受有期徒刑之執行完畢之情形，有臺灣高等法院被告前案紀
    錄表在卷可佐，其於受徒刑之執行完畢後5 年以內故意再犯
    本案有期徒刑以上之3罪，均為累犯，均應依法加重其刑。
四、科刑：
    爰審酌海洛因為第一級毒品，甲基安非他命為第二級毒品，
    對於施用者身心之戕害甚鉅，被告前因施用毒品經觀察、勒
    戒、強制戒治、判刑並執行完畢，竟仍不知遠離毒害，仍為
    上開犯行，顯有不當，及被告坦承犯行之犯後態度，被告自
    稱因受朋友影響好奇而施用毒品之犯罪動機，暨被告自稱五
    專肄業，曾從事賣車，收入不穩定之智識程度及經濟狀況等
    一切情狀，分別量處如主文所示之刑，並定其應執行之刑。
據上論斷，應依刑事訴訟法第273  條之1 第1 項、第299 條第1
項前段、第310 條之2 、第454 條，毒品危害防制條例第10條第
1 項、第2 項，刑法第47條第1 項、第51條第5 款，判決如主文
。
本案經檢察官吳美齡到庭執行職務。
中    華    民    國   100    年    10    月    14    日
                  刑事第二十庭  法  官  蔡書瑜
以上正本證明與原本無異。
如不服本判決應於收受送達後10日內向本院提出上訴書狀，並應
敘述具體理由；如未敘述上訴理由者，應於上訴期間屆滿後20日
內向本院補提理由書（均須按他造當事人之人數附繕本）「切勿
逕送上級法院」。
中    華    民    國   100    年    10    月    14    日
                                書記官  林玉珊
附錄：論罪法條
毒品危害防制條例第10條
施用第一級毒品者，處 6 月以上 5 年以下有期徒刑。
施用第二級毒品者，處 3 年以下有期徒刑。